【裁判字號】    97,交聲,257
【裁判日期】    970514
【裁判案由】    違反道路交通管理處罰條例聲明異議
【裁判全文】
臺灣桃園地方法院交通事件裁定         97年度交聲字第257號
原處分機關  交通部公路總局新竹區監理所中壢監理站
異  議  人
即受處分人  甲○○
上列異議人即受處分人因違反道路交通管理處罰條例案件，對於
交通部公路總局新竹區監理所中壢監理站民國97年2 月21日壢監
裁字第裁53-DA0000000號違反道路交通管理事件裁決書所為之處
分（原舉發通知單案號：桃園縣政府警察局桃警局交字第DA0000
000 號）聲明異議，本院裁定如下：
    主  文
異議駁回。
    理  由
一、聲明異議意旨略以：異議人即受處分人甲○○於民國96年12
    月16日晚間8 時15分許駕駛車牌號碼AXL-583 號重型機車，
    行經桃園縣中壢市○○路與吉利六街口時，遭警攔檢酒後駕
    車，認異議人有「行駛時重心不穩、左右偏離車道、逆向行
    駛」之情事，惟異議人當日並未飲酒，而係從住處騎乘車牌
    號碼AXL-583 號重型機車到附近商店買菸，且異議人遭員警
    攔查後，亦配合前往中壢分局文化派出所進行酒精濃度測試
    ，異議人確實遵循員警指示吹氣測試10餘次，然機器並無法
    正確判讀出有效數據，此有中壢分局文化派出所監視錄影畫
    面可證實異議人並無「拒絕接受酒精濃度檢測」之情節。則
    若酒測器故障導致無法判讀，非異議人消極逃避檢測，如何
    可據此認異議人「拒絕接受酒精濃度測試」，而裁處異議人
    新臺幣（下同）6 萬元罰鍰及吊銷駕駛執照、3 年內禁考。
    則原處分機關認異議人違反道路交通管理處罰條例第35條第
    4 項，而裁決異議人罰鍰6 萬元，並吊銷駕駛執照、3 年內
    禁考之處分顯有錯誤，為此聲請撤銷原處分云云。
二、原處分意旨略以：異議人即受處分人於96年12月16日晚間8
    時45分許，駕駛車牌號碼AXL-583 號重型機車，行經桃園縣
    中壢市○○路與吉利六街口時，因重心不穩、左右偏離車道
    且逆向行駛，為桃園縣政府警察局中壢分局文化派出所警員
    攔停並帶回派出所休息，30分鐘後欲進行酒精濃度測試，異
    議人不願意配合實施酒測，致吹氣測試10餘次均失敗，該警
    員乃以桃警局交字第DA0000000 號通知單當場舉發「酒後駕
    車、拒絕接受酒精濃度測試」違反道路交通管理事件，原處
    分機關爰依道路交通管理處罰條例第35條第4 項，填製壢監
    裁字第裁53-DA0000000號裁決書，裁處異議人罰鍰6 萬元，
    並依同條例第67條第2 項，吊銷異議人駕駛執照，3 年內禁
    考等語。
三、按汽車駕駛人拒絕接受酒精濃度測試之檢定者，處6 萬元罰
    鍰，並當場移置保管其車輛及吊銷其駕駛執照，且3 年內不
    得考領駕駛執照，道路交通管理處罰條例第35條第4 項、第
    67條第2 項分別定有明文。從而汽車之駕駛人如有拒絕接受
    酒精濃度測試檢定之違規行為，經主管機關調查認定其有違
    反道路交通管理處罰條例之行為者，依處理細則第44條第1
    項及違反道路交通管理事件統一裁罰基準表（下稱基準表）
    之規定，應處罰鍰6 萬元及吊銷駕駛執照，且3 年內不得考
    領駕駛執照。
四、異議人甲○○固不否認有在上開時、地駕駛車牌號碼AXL-58
    3 號重型機車行經該處之事實，惟矢口否認有何酒醉駕車、
    拒絕接受酒精濃度測試之情事，並辯稱：伊確實遵循員警指
    示吹氣測試10餘次，但機器就是無法正確判讀出有效數據云
    云。然查：經本院函桃園縣政府警察局中壢分局，調閱異議
    人酒後駕車相關錄影資料，經本院勘驗該錄影畫面結果：異
    議人並未立即配合員警實施酒精濃度測試，警員亦有提供異
    議人一杯水漱口，並表示若水不夠可再提供，惟異議人並不
    接受，且一再要求要喝2 罐水才夠，嗣經員警告知若不配合
    實施酒測將直接以「拒絕酒測」開單舉發，然異議人態度仍
    無所謂地向員警表示：「你開啊，都有攝影，哪有差.. ..
    」，顯見異議人意在拖延時間，並無意配合員警之執法實施
    酒測，此有異議人拒絕酒測錄影光碟1 片、實施酒測過程錄
    影畫面勘驗內容1 份附卷可佐。況若如異議人所辯無任何酒
    醉駕車之行為，何以須一再向員警表示要喝2 罐水後才能對
    之實施酒測？足認異議人確有酒後駕車並拒絕接受酒精濃度
    測試之違規行為。是以，異議人違反道路交通管理處罰事件
    「酒後駕車、拒絕接受酒精濃度測試」之違規行為，已至為
    明確，異議人執前詞置辯，顯係卸責之詞，不足採信。
五、綜上所述，本件異議人於上述時、地，酒後駕車、拒絕接受
    酒精濃度測試檢定之行為，經原處分機關依道路交通管理處
    罰條例第35條第4 項、第67條第2 項、違反道路交通管理事
    件統一裁罰基準表之規定，裁處6 萬元，並吊銷駕駛執照，
    3 年內禁考等語，核無違誤，本件異議人之異議為無理由，
    應予駁回。
六、據上論斷，應依道路交通案件處理辦法第19條，裁定如主文
    。
中    華    民    國    97    年    5     月    14    日
                  交通法庭  法  官  陳  月  雯
以上正本證明與原本無異。
如不服本裁定，應於送達後5 日內，向本院提出抗告狀（應附繕
本）。
                            書記官  王  峻  宏
中    華    民    國    97    年    5     月    19    日


司法院資訊處製作；財團法人民間司法改革基金會備份。
